# 请教陈版,公司无息贷款仅需支付手续费,但扣非要做为非经常损益

提问人：wjcpa9568 时间：2012-12-10 09:35:09
请教陈版,公司无息贷款仅需支付手续费,但IPO申报时,要做为非经常损益,但实际公司并未支付该项利息,仅支付了利息,这与政府补助的规定,收到或应收的规定不一致.请赐教.

回答人：chenyiwei
不清楚具体背景。但对于无息贷款（一般发生于关联方之间），还是要求按到期还本金额的折现值与面值之间的差额作为权益性交易处理，确认为资本公积，同时按照实际利率法确认利息支出的（参阅《计学撮要》P331～ 338 ）。由此确认的利息支出不应作为非经常性损益。

回答人：chenyiwei
回复 wjcpa9568 的帖子
对于此类带有贴息性质的无息贷款，根据金融工具准则规定，金融负债的初始计量应依据其公允价值，即以向无关联的商业银行取得同等条件、同等期限贷款时被要求承担的利率作为折现率，将到期还本金额折现到借款期开始日，作为负债的初始确认金额。该金额与借款本金之间的差额作为递延收益：
借：银行存款，贷：短期或长期借款 借：未确认融资费用，贷：递延收益 后续对该未确认融资费用按实际利率法摊销，确认为各期的利息费用；同时将等额的递延收益转出，计入营业外收入。计入营业外收入的金额属于政府补助性质，应作为非经常性损益。

提问人：02068134 时间：2013-02-26 22:57:37
陈老师，《计学撮要》P331～ 338 讲解了母公司对子公司提供应要求时偿还的无息借款（初始入帐按对价作为公允价值计量），母公司对子公司提供有偿还能力时时偿还的无息借款（倘公司预计 3 年以上偿还，则按折现值进行初始计量）以及母公司对子公司提供三年期无息借款（按折现值进行初始计量）等多种情况。
请问陈老师，如果母公司对子公司提供一年内到期的无息借款，是否也应按折现值进行初始计量呢？虽然一般理解流动负债的账面价值等于公允价值，但是否仍应考虑该借款折现之后的影响根据重要性水平进行判断呢？

回答人：chenyiwei
理论上也应当按折现值计量。实际操作中可按重要性原则把握。